# 未出资股权转让账务处理

提问人：zqbxbc 时间：2020-05-08 14:07:00
求助陈版及各位老师
一家公司认缴出资 510 万元，实缴出资 153 万元，现将 210 万元（这部分未出资）转让给新股东，账务处理怎么操作？（另外被投资单位账面净资产 2700 万元）

回答人：chenyiwei
对于这部分未出资的股权，个别报表层面可以认为其成本为零，即处置款即为净收益。如果此前对被投资公司具有控制权的，则还需考虑在个别报表和合并报表层面因丧失控制权导致将剩余股权转为权益法核算。
另外，因为该股权是未出资的，且出资义务已经一并转移，所有如果转让价款大于零，则需对其合理性和商业目的保持高度的职业怀疑态度，合理、谨慎地确定该交易的经济实质。